# changes in gender = syntactic category = to infer from corpus...
# distinguishing animate / inanimate : contextual features...
#	inanimate / animate -- rule= the same as nom or gen...
фабрик-а~D1h робітниц-я~D1s наді-я~D1j площ-а~D1m		N.nom.sing.fem	D1 h s j m
фабрик-и~D1h робітниц-і~D1s наді-ї~D1j площ-і~D1m		N.gen.sing.fem	D1 h s j m
фабриц-і~D1h робітниц-і~D1s наді-ї~D1j площ-і~D1m		N.dat.sing.fem	D1 h s j m
фабрик-у~D1h робітниц-ю~D1s наді-ю~D1j площ-у~D1m		N.acc.sing.fem	D1 h s j m
фабрик-ою~D1h робітниц-ею~D1s наді-єю~D1j площ-ею~D1m		N.ins.sing.fem	D1 h s j m
фабриц-і~D1h робітниц-і~D1s наді-ї~D1j площ-і~D1m		N.loc.sing.fem	D1 h s j m
фабрик-о~D1h робітниц-е~D1s наді-є~D1j площ-е~D1m		N.voc.sing.fem	D1 h s j m
#
фабрик-и~D1h робітниц-і~D1s наді-ї~D1j площ-і~D1m		N.nom.plur.fem	D1 h s j m
фабрик-~D1h робітниц-ь~D1s наді-й~D1j площ-~D1m		N.gen.plur.fem	D1 h s j m
фабрик-ам~D1h робітниц-ям~D1s наді-ям~D1j площ-ам~D1m		N.dat.plur.fem	D1 h s j m
# фабрик-и~D1h робітниц-ь~D1s наді-ї~D1j площ-і~D1m		N.acc.plur.fem	D1 h s j m
фабрик-ами~D1h робітниц-ями~D1s наді-ями~D1j площ-ами~D1m		N.ins.plur.fem	D1 h s j m
фабрик-ах~D1h робітниц-ях~D1s наді-ях~D1j площ-ах~D1m		N.loc.plur.fem	D1 h s j m
фабрик-и~D1h робітниц-і~D1s наді-ї~D1j площ-і~D1m		N.voc.plur.fem	D1 h s j m
#
# second declination masculinum
робітник-~D2Mh сталевар-~D2Mr учител-ь~D2Ms секретар-~D2Mrs кра-й~D2Mjs товариш-~D2Mm школяр-~D2Mrm		N.nom.sing.mas	D2M h r s ri j m mr
робітник-а~D2Mh сталевар-а~D2Mr учител-я~D2Ms секретар-я~D2Mrs кра-ю~D2Mjs товариш-а~D2Mm школяр-а~D2Mrm		N.gen.sing.mas	D2M h r s ri j m mr
робітник-ові~D2Mh/-у~D2Mh сталевар-ові~D2Mr/-у~D2Mr учител-еві~D2Ms/-ю~D2Ms секретар-еві~D2Mrs/-ю~D2Mrs кра-єві~D2Mjs/-ю~D2Mjs товариш-еві~D2Mm/-у~D2Mm школяр-еві~D2Mrm/-у~D2Mrm		N.dat.sing.mas	D2M h r s ri j m mr
# робітник-а~D2Mh сталевар-а~D2Mr учител-я~D2Ms секретар-я~D2Mrs кра-й~D2Mjs товариш-а~D2Mm школяр-а~D2Mrm		N.acc.sing.mas	D2M h r s ri j m mr
робітник-ом~D2Mh сталевар-ом~D2Mr учител-ем~D2Ms секретар-ем~D2Mrs кра-єм~D2Mjs товариш-ем~D2Mm школяр-ем~D2Mrm		N.ins.sing.mas	D2M h r s ri j m mr
робітник-ові~D2Mh/-у~D2Mh сталевар-ові~D2Mr/-і~D2Mr учител-еві~D2Ms/-і~D2Ms/-ю~D2Ms секретар-еві~D2Mrs/-і~D2Mrs/-ю~D2Mrs кра-ї~D2Mjs/кра-ю~D2Mjs товариш-еві~D2Mm/-і~D2Mm/-у~D2Mm школяр-еві~D2Mrm/-і~D2Mrm		N.loc.sing.mas	D2M h r s ri j m mr
робітник-~D2Mh/робітнич-у~D2Mh/-е~D2Mh сталевар-е~D2Mr учител-ю~D2Ms секретар-ю~D2Mrs кра-ю~D2Mjs товариш-у~D2Mm школяр-е~D2Mrm		N.voc.sing.mas	D2M h r s ri j m mr
#
робітник-и~D2Mh сталевар-и~D2Mr учител-і~D2Ms секретар-і~D2Mrs кра-ї~D2Mjs товариш-і~D2Mm школяр-і~D2Mrm		N.nom.plur.mas	D2M h r s ri j m mr
робітник-ів~D2Mh сталевар-ів~D2Mr учител-ів~D2Ms секретар-ів~D2Mrs кра-їв~D2Mjs товариш-ів~D2Mm школяр-ів~D2Mrm		N.gen.plur.mas	D2M h r s ri j m mr
робітник-ам~D2Mh сталевар-ам~D2Mr учител-ям~D2Ms секретар-ям~D2Mrs кра-ям~D2Mjs товариш-ам~D2Mm школяр-ам~D2Mrm		N.dat.plur.mas	D2M h r s ri j m mr
# робітник-ів~D2Mh сталевар-ів~D2Mr учител-ів~D2Ms секретар-ів~D2Mrs кра-ї~D2Mjs товариш-ів~D2Mm школяр-ів~D2Mrm		N.acc.plur.mas	D2M h r s ri j m mr
робітник-ами~D2Mh сталевар-ами~D2Mr учител-ями~D2Ms секретар-ями~D2Mrs кра-ями~D2Mjs товариш-ами~D2Mm школяр-ами~D2Mrm		N.ins.plur.mas	D2M h r s ri j m mr
робітник-ах~D2Mh сталевар-ах~D2Mr учител-ях~D2Ms секретар-ях~D2Mrs кра-ях~D2Mjs товариш-ах~D2Mm школяр-ах~D2Mrm		N.loc.plur.mas	D2M h r s ri j m mr
робітник-и~D2Mh сталевар-и~D2Mr учител-і~D2Ms секретар-і~D2Mrs кра-ї~D2Mjs товариш-і~D2Mm школяр-і~D2Mrm		N.voc.plur.mas	D2M h r s ri j m mr
#
# second declination neutrum
міст-о~D2Nh місц-е~D2Ns прізвищ-е~D2Nm		N.nom.sing.neu	D2N h s m
міст-а~D2Nh місц-я~D2Ns прізвищ-а~D2Nm		N.gen.sing.neu	D2N h s m
міст-у~D2Nh місц-ю~D2Ns прізвищ-у~D2Nm		N.dat.sing.neu	D2N h s m
# міст-о~D2Nh місц-е~D2Ns прізвищ-е~D2Nm		N.acc.sing.neu	D2N h s m
міст-ом~D2Nh місц-ем~D2Ns прізвищ-ем~D2Nm		N.ins.sing.neu	D2N h s m
міст-і~D2Nh місц-і~D2Ns прізвищ-і~D2Nm		N.loc.sing.neu	D2N h s m
міст-о~D2Nh місц-е~D2Ns прізвищ-е~D2Nm		N.voc.sing.neu	D2N h s m
міст-а~D2Nh місц-я~D2Ns прізвищ-а~D2Nm		N.nom.plur.neu	D2N h s m
міст-~D2Nh місц-ь~D2Ns прізвищ-~D2Nm		N.gen.plur.neu	D2N h s m
міст-ам~D2Nh місц-ям~D2Ns прізвищ-ам~D2Nm		N.dat.plur.neu	D2N h s m
# міст-а~D2Nh місц-я~D2Ns прізвищ-а~D2Nm		N.acc.plur.neu	D2N h s m
міст-ами~D2Nh місц-ями~D2Ns прізвищ-ами~D2Nm		N.ins.plur.neu	D2N h s m
міст-ах~D2Nh місц-ях~D2Ns прізвищ-ах~D2Nm		N.loc.plur.neu	D2N h s m
міст-а~D2Nh місц-я~D2Ns прізвищ-а~D2Nm		N.voc.plur.neu	D2N h s m
#
# third declination (femimine) -- long consonant -- in ins.sing
тін-ь~D3si подорож-~D3sb радіст-ь~D3i		N.nom.sing.fem	D3 si sb i
тін-і~D3si подорож-і~D3sb радост-і~D3i		N.gen.sing.fem	D3 si sb i
тін-і~D3si подорож-і~D3sb радост-і~D3i		N.dat.sing.fem	D3 si sb i
тін-ь~D3si подорож-~D3sb радіст-ь~D3i		N.acc.sing.fem	D3 si sb i
тінн-ю~D3si подорожж-ю~D3sb радіст-ю~D3i		N.ins.sing.fem	D3 si sb i
тін-і~D3si подорож-і~D3sb радост-і~D3i		N.loc.sing.fem	D3 si sb i
тін-е~D3si подорож-е~D3sb радост-е~D3i		N.voc.sing.fem	D3 si sb i
#
тін-і~D3si подорож-і~D3sb радост-і~D3i		N.nom.plur.fem	D3 si sb i
тін-ей~D3si подорож-ей~D3sb радост-ей~D3i		N.gen.plur.fem	D3 si sb i
тін-ям~D3si подорож-ам~D3sb радост-ям~D3i		N.dat.plur.fem	D3 si sb i
# тін-і~D3si подорож-і~D3sb радост-і~D3i		N.acc.plur.fem	D3 si sb i
тін-ями~D3si подорож-ами~D3sb радост-ями~D3i		N.ins.plur.fem	D3 si sb i
тін-ях~D3si подорож-ах~D3sb радост-ях~D3i		N.loc.plur.fem	D3 si sb i
тін-і~D3si подорож-і~D3sb радост-і~D3i		N.voc.plur.fem	D3 si sb i
#
# fourth declination
курч-а~D4a ім’-я~D4b		N.nom.sing.neu	D4 a b
курч-ати~D4a ім-ені~D4b/ім’-я~D4b		N.gen.sing.neu	D4 a b
курч-аті~D4a ім-ені~D4b		N.dat.sing.neu	D4 a b
курч-а~D4a ім’-я~D4b		N.acc.sing.neu	D4 a b
курч-ам~D4a ім-енем~D4b/ім’-ям~D4b		N.ins.sing.neu	D4 a b
курч-аті~D4a ім-ені~D4b		N.loc.sing.neu	D4 a b
курч-а~D4a ім’-я~D4b		N.voc.sing.neu	D4 a b
#
курч-ата~D4a ім-ена~D4b		N.nom.plur.neu	D4 a b
курч-ат~D4a ім-ен~D4b		N.gen.plur.neu	D4 a b
курч-атам~D4a ім-енам~D4b		N.dat.plur.neu	D4 a b
# курч-ат~D4a/-ата~D4a ім-ена~D4b		N.acc.plur.neu	D4 a b
курч-атами~D4a ім-енами~D4b		N.ins.plur.neu	D4 a b
курч-атах~D4a ім-енах~D4b		N.loc.plur.neu	D4 a b
курч-ата~D4a ім-ена~D4b		N.voc.plur.neu	D4 a b


# adjectives - adjectival declension
#
гарн-ий~Ah син-ій~As безкра-їй~Aj братів-~Ap		A.nom.sing.mas	A h s j p
гарн-ого~Ah синь-ого~As безкрай-ого~Aj братов-ого~Ap		A.gen.sing.mas	A h s j p
гарн-ому~Ah синь-ому~As безкрай-ому~Aj братов-ому~Ap		A.dat.sing.mas	A h s j p
# = Н. або Р. = Н. або Р. = Н. або Р. = Н. або Р.		A.acc.sing.mas	A h s j p
гарн-им~Ah син-ім~As безкра-їм~Aj братов-им~Ap		A.ins.sing.mas	A h s j p
гарн-ому~Ah/-ім~Ah синь-ому~As/син-ім~As безкрай-ому~Aj/безкра-їм~Aj братов-ому~Ap/-ім~Ap		A.loc.sing.mas	A h s j p
гарн-і~Ah син-і~As безкра-ї~Aj братов-і~Ap		A.nom.plur.mas	A h s j p
гарн-их~Ah син-іх~As безкра-їх~Aj братов-их~Ap		A.gen.plur.mas	A h s j p
гарн-им~Ah син-ім~As безкра-їм~Aj братов-им~Ap		A.dat.plur.mas	A h s j p
# = Н. або Р. = Н. або Р. = Н. або Р. = Н. або Р.		A.acc.plur.mas	A h s j p
гарн-ими~Ah син-іми~As безкра-їми~Aj братов-ими~Ap		A.ins.plur.mas	A h s j p
гарн-их~Ah син-іх~As безкра-їх~Aj братов-их~Ap		A.loc.plur.mas	A h s j p


гарн-е~Ah син-є~As безкра-є~Aj братов-е~Ap		A.nom.sing.neu	A h s j p
гарн-ого~Ah синь-ого~As безкрай-ого~Aj братов-ого~Ap		A.gen.sing.neu	A h s j p
гарн-ому~Ah синь-ому~As безкрай-ому~Aj братов-ому~Ap		A.dat.sing.neu	A h s j p
гарн-е~Ah син-є~As безкра-є~Aj братов-е~Ap		A.acc.sing.neu	A h s j p
гарн-им~Ah син-ім~As безкра-їм~Aj братов-им~Ap		A.ins.sing.neu	A h s j p
гарн-ому~Ah/-ім~Ah синь-ому~As/син-ім~As безкрай-ому~Aj/безкра-їм~Aj братов-ому~Ap/-ім~Ap		A.loc.sing.neu	A h s j p
гарн-і~Ah син-і~As безкра-ї~Aj братов-і~Ap		A.nom.plur.neu	A h s j p
гарн-их~Ah син-іх~As безкра-їх~Aj братов-их~Ap		A.gen.plur.neu	A h s j p
гарн-им~Ah син-ім~As безкра-їм~Aj братов-им~Ap		A.dat.plur.neu	A h s j p
# = Н. або Р. = Н. або Р. = Н. або Р. = Н. або Р.		A.acc.plur.neu	A h s j p
гарн-ими~Ah син-іми~As безкра-їми~Aj братов-ими~Ap		A.ins.plur.neu	A h s j p
гарн-их~Ah син-іх~As безкра-їх~Aj братов-их~Ap		A.loc.plur.neu	A h s j p


гарн-а~Ah син-я~As безкра-я~Aj братов-а~Ap		A.nom.sing.fem	A h s j p
гарн-ої~Ah синь-ої~As безкрай-ої~Aj братов-ої~Ap		A.gen.sing.fem	A h s j p
гарн-ій~Ah син-ій~As безкра-їй~Aj братов-ій~Ap		A.dat.sing.fem	A h s j p
гарн-у~Ah син-ю~As безкра-ю~Aj братов-у~Ap		A.acc.sing.fem	A h s j p
гарн-ою~Ah синь-ою~As безкрай-ою~Aj братов-ою~Ap		A.ins.sing.fem	A h s j p
гарн-ій~Ah син-ій~As безкра-їй~Aj братов-ій~Ap		A.loc.sing.fem	A h s j p
гарн-і~Ah син-і~As безкра-ї~Aj братов-і~Ap		A.nom.plur.fem	A h s j p
гарн-их~Ah син-іх~As безкра-їх~Aj братов-их~Ap		A.gen.plur.fem	A h s j p
гарн-им~Ah син-ім~As безкра-їм~Aj братов-им~Ap		A.dat.plur.fem	A h s j p
# = Н. або Р. = Н. або Р. = Н. або Р. = Н. або Р.		A.acc.plur.fem	A h s j p
гарн-ими~Ah син-іми~As безкра-їми~Aj братов-ими~Ap		A.ins.plur.fem	A h s j p
гарн-их~Ah син-іх~As безкра-їх~Aj братов-их~Ap		A.loc.plur.fem	A h s j p

# verbs
#

ід-у~D1h кол-ю~D1m чу-ю~D1s		V.p1.sing.pres	D1 h m s
ід-еш~D1h кол-еш~D1m чу-єш~D1s		V.p2.sing.pres		D1 h m s
ід-е~D1h кол-е~D1m чу-є~D1s		V.p3.sing.pres	D1 h m s

ід-емо~D1h кол-емо~D1m чу-ємо~D1s		V.p1.plur.pres		D1 h m s
ід-ете~D1h кол-ете~D1m чу-єте~D1s		V.p2.plur.pres		D1 h m s
ід-уть~D1h кол-ють~D1m чу-ють~D1s		V.p3.plur.pres	D1 h m s

робл-ю~D2h бач-у~D2m го-ю~D2s		V.p1.sing.pres	D2 h m s
роб-иш~D2h бач-иш~D2m го-їш~D2s		V.p2.sing.pres	D2 h m s
роб-ить~D2h бач-ить~D2m го-їть~D2s		V.p3.sing.pres	D2 h m s

роб-имо~D2h бач-имо~D2m го-їмо~D2s		V.p1.plur.pres	D2 h m s
роб-ите~D2h бач-ите~D2m го-їте~D2s		V.p2.plur.pres	D2 h m s
робл-ять~D2h бач-ать~D2m го-ять~D2s		V.p3.plur.pres	D2 h m s

бра-в~DPv ніс-~DPz пік-~DPz		V.mas.sing.past	DP v z z
бра-ла~DPv нес-ла~DPz пек-ла~DPz		V.fem.sing.past	DP v z z
бра-ло~DPv нес-ло~DPz пек-ло~DPz		V.neu.sing.past	DP v z z
бра-ли~DPv нес-ли~DPz пек-ли~DPz		V.mfn.plur.past	DP v z z
бра-ти~DPv нес-ти~DPz пек-ти~DPz		V.inf	DP v z z

бра-тиму~DFh нес-тиму~DFm пек-тиму~DFs		V.p1.sing.futr	DF h m s
бра-тимеш~DFh нес-тимеш~DFm пек-тимеш~DFs		V.p2.sing.futr	DF h m s
бра-тиме~DFh нес-тиме~DFm пек-тиме~DFs		V.p3.sing.futr	DF h m s
бра-тимемо~DFh/-тимем~DFh нес-тимемо~DFm/-тимем~DFm пек-тимемо~DFs/-тимем~DFs			V.p1.plur.futr	DF h m s
бра-тимете~DFh нес-тимете~DFm пек-тимете~DFs			V.p2.plur.futr	DF h m s
бра-тимуть~DFh нес-тимуть~DFm пек-тимуть~DFs			V.p1.plur.futr	DF h m s

бер-и~DIy купуй-~DIz		V.p2.sing.impr	DI y z
бер-ім~DIy/-імо~DIy купуй-мо~DIz		V.p1.plur.impr	DI y z
бер-іть~DIy/-те~DIy купуй-те~DIz		V.p2.plur.impr	DI y z




